【裁判字號】    92,小抗,19
【裁判日期】    921128
【裁判案由】    損害賠償
【裁判全文】
臺灣臺北地方法院民事裁定                          九十二年度小抗字第一九號
    抗  告  人  乙○○○
    相  對  人  甲○○
右抗告人因與相對人間請求侵權行為損害賠償事件，抗告人對於民國九十二年八月二
十五日本院台北簡易九十一年北續小字第一號所為之裁定提起抗告，本院裁定如左：
    主      文
抗告駁回。
抗告費用新台幣壹仟元由抗告人負擔。
    理      由
一、本件抗告意旨如附件所示。
二、按對於小額程序之第一審裁判上訴，非以其違背法令為理由，不得為之；其上訴
    狀內應記載上訴理由，表明原判決所違背之法令及其具體內容；依訴訟資料可認
    為原判決有違背法令之具體事實；民事訴訟法第四百三十六條之二十四、第四百
    三十六條之二十五分別定有明文。而所謂判決違背法令，上訴人以原判決有不適
    用法規或適用不當為上訴理由時，其上訴狀或理由書應有具體之指摘，並揭示該
    法規之條項或其內容，若係成文法以外之法則，應揭示該法則之旨趣，倘為司法
    院解釋或本院之判例，則應揭示該判解之字號或其內容，如依民事訴訟法第四百
    六十九條所列各款事由提起第三審上訴者，其上訴狀或理由書應揭示合於該條款
    之事實（最高法院六十七年台上字第二八七六號判例、七十年台上字第二○二七
    號判例、七十一年台上字第三一四號判例參照）。是當事人於小額訴訟程序提起
    上訴或抗告，如依民事訴訟法第四百六十八條規定，以第一審裁判有不適用法規
    或適用法規不當為理由時，其上訴狀或抗告狀應有具體之指摘，並揭示該法規之
    條項或其內容，若係成文法以外之法則，應揭示該法則之旨趣，倘為司法院解釋
    或最高法院之判例，則應揭示該判解之字號或其內容；如以民事訴訟法第四百六
    十九條所列各款情形為理由時，其上訴狀或抗告狀，應揭示合於該條款之事實，
    上訴狀或抗告狀如未依此項方法表明者，即難認為已對第一審裁判之違背法令，
    有具體之指摘，其上訴或抗告自難認為合法。
三、經查，本件抗告人對於原審裁定有何違背法令事由，以及依訴訟資料可認為原裁
    定有違背法令之事實，均未具體指摘，徒以前開事由提起抗告，參酌上開判例意
    旨，已難謂為合法，是抗告人之抗告，應予駁回，並確定其應負擔之費用金額。
四、依民事訴訟法第四百三十六條之三十二第三項、第四百九十二條第一項、第九十
    五條、第七十八條、第四百三十六條之十九第一項，裁定如主文。
中      華      民      國    九十二    年     十一     月    二十八    日
                         民事第四庭審判長法  官  林勤綱
                                         法  官  劉又菁
                                         法  官  洪于智
正本係照原本作成
如不服本裁定應於送達後十日內向本院提出抗告狀，並繳納抗告費新臺幣一千元
中      華      民      國    九十二    年     十一     月    二十八    日
                                         書記官  薛德芬


司法院資訊處製作；財團法人民間司法改革基金會備份。
